【裁判字號】    88,中簡上,237
【裁判日期】    890112
【裁判案由】    毒品危害防制條例
【裁判全文】
臺灣臺中地方法院刑事判決                      八十八年度中簡上字第二三七號
    上 訴 人  甲○○
    即 被 告
右上訴人即被告因違反毒品危害防制條例案件，不服本院台中簡易庭中華民國八十八
年四月二十二日八十八年度中簡字第九二六號第一審簡易判決（聲請簡易處刑案號：
八十八年度偵字第四０五０號）提起上訴，本院合議庭為第二審判決如左：
    主  文
原判決撤銷。
甲○○施用第二級毒品，累犯，處有期徒刑伍月，如易科罰金，以參佰元折算壹日。
    事  實
一、甲○○前曾犯竊盜、違反麻醉藥品管理條例、槍砲彈藥刀械管制條例等罪，分別
    經法院判處有期徒刑一年六月、六月及一年，並定其應執行刑為有期徒刑三年一
    月，於民國八十六年十一月五日假釋，同年十二月二十七日假釋期滿。竟仍不知
    警惕，嗣因施用毒品案件，經臺灣南投地方法院檢察署以八十七年度偵字第五六
    七號提起公訴，由臺灣南投地方法院裁定送觀察勒戒後認無繼續施用毒品傾向，
    於八十七年六月三十日以八十七年訴字第一七一號免刑判決確定。猶不知悔改，
    於八十七年十二月二十七日下午二時三十分警方採尿前三日內某時，在南投縣內
    某處施用第二級毒品安非他命一次。嗣於八十七年十二月二十七日下午二時許，
    為警在臺中縣太平市○○○○街七巷一號屋頂查獲，並經警採尿送驗結果，呈甲
    基安非他命陽性反應。復經依本院八十八年度毒聲字第九一七號裁定送觀察、勒
    戒後，由臺灣臺中看守所附設勒戒所認有繼續施用毒品之傾向。嗣由本院以八十
    八年度毒聲字第一四二三號裁定入臺灣臺中勒戒所強制戒治。
二、案經臺中縣警察局霧峰分局報請臺灣臺中地方法院檢察署檢察官聲請簡易判決處
    刑。
    理  由
一、訊據被告矢口否認於查獲前三日內有施用第二級毒品之犯行，辯稱渠僅於八十七
    年十二月一日在南投縣魚池鄉朋友家中施用一次，此後即未曾再施用云云。另於
    警訊中稱渠於八十七年十二月初在家中施用過云云，嗣於偵查中稱八十七年十二
    月初在南投縣集集鎮朋友家中施用云云。經查：(1)被告於八十七年十二月二十七
    日為警查獲後，於同日下午二時三十分經警採尿送驗結果，呈甲基安非他命陽性
    反應，有臺中縣衛生局檢驗反應報告書影本一份在卷可參，而按一般吸食或施打
    麻醉藥品，八小時內約有百分之八十量於尿中排出，二十四小時後剩餘量之百分
    之九十再排出，七十二小時後仍有微量排出，吸食或施打者個人體質不同其排出
    時間亦會有差異，尤其成癮者（抗藥性強），其於食後一百二十小時內所採之尿
    液，配合較具公信力之儀器（如氣相層析質譜儀）仍可能被檢測出，有憲兵司令
    部八十年三月二十五日（八十）鑑驗字第０九九九號函可知，由於安非他命反應
    之檢出與投與量之多寡、個人體質之不同、採尿時間及檢驗儀器之精密度等諸多
    因素有關，因此僅憑尿中有安非他命反應，並無法確實推算施用時間距採集時間
    之長短，惟依上述資料判斷，通常最長不會超過七十二小時。經查，被告於八十
    七年十二月二十七日下午二時許為警查獲後，於同日下午二時三十分所採集之尿
    液，經送台中縣衛生局檢驗結果，既呈甲基安非他命陽性反應已如前述，是依前
    開說明，被告顯有於八十七年十二月二十七日下午二時三十分前七十二小時內（
    即三日內）之某一時點施用安非他命一次之犯行。被告或稱八十七年十二月初施
    用、或稱僅於十二月一日施用一次云云，其就施用地點於警訊時供稱家中（即南
    投縣國姓鄉○○村○○路一一一號）云云，偵訊中改稱南投縣集集鎮朋友家云云
    ，於審理中嗣另稱在南投縣魚池鄉朋友家施用云云，先後供述不一，除被告先後
    不一之供述外並無任何事證可證被告確有於八十七年十二月初或十二月一日施用
    毒品之事實，所述自未足憑信。另參以被告於偵查中稱渠係在南投縣施用毒品，
    未在臺中施用一節，至多可認被告確於南投縣有施用毒品之犯行，尚無實據可證
    被告早於八十七年十二月初即有施用第二級毒品之犯行。是本院以為被告應係八
    十七年十二月二十七日下午二時三十分前七十二小時內有在南投縣施用第二級毒
    品一次之事實。(2)另被告因施用海洛因、安非他命之犯行於八十七年四月二十三
    日由臺灣南投地方法院檢察署檢察官以八十七年度偵字第五六七號起訴，嗣由臺
    灣南投地方法院將被告送觀察勒戒後無繼續施用傾向以八十七年度訴字第一七一
    號判決免刑，有上開起訴書、判決書影本各一份在卷可參。(3)又被告為警查獲後
    ，經本院裁定送觀察勒戒結果，認有繼續施用傾向，並經本院裁定入戒治所強制
    戒治，有本院八十八年度毒聲字第九一七號裁定正本、臺灣臺中看守所八十八年
    二月二十四日（八八）中所奕字第０六七二號函附有無繼續施用毒品傾向證明書
    、本院八十八年度毒聲字第一四二三號裁定正本各一份可憑。綜上，事證明確，
    被告犯行洵堪認定，應予依法論科。
三、按安非他命係毒品防制條例第二條第二項第二款之第二級毒品，被告施用上開毒
    品，係犯毒品危害防制條例第十條第二項之施用第二級毒品罪，其持有第二級毒
    品之犯行，為施用第二級毒品之行為所吸收，不另論罪。又被告前曾犯竊盜、違
    反麻醉藥品管理條例、槍砲彈藥刀械管制條例等罪，分別經法院判處有期徒刑一
    年六月、六月及一年，並定其應執行刑為有期徒刑三年一月，於八十六年十一月
    五日假釋，同年十二月二十七日假釋期滿，有臺灣臺中地方法院檢察署刑案資料
    查註紀錄表在卷可按，被告於受有期徒刑之執行完畢後，五年以內再犯本件最重
    本刑為有期徒刑以上之罪，為累犯，依刑法第四十七條規定，應加重其刑。原審
    予被告論罪科刑，固非無見，惟原審沿用檢察官認定被告於八十七年十二月初某
    日施用第二級毒品，並無實據，且依簡易判決處刑聲請書犯罪事實欄所載，亦不
    以被告有連續施用毒品之犯行，至多可認被告施用一次毒品，惟原審又引用簡易
    判決處刑書所載認定被告在南投縣集集鎮「等處」施用毒品，顯有矛盾，而被告
    係於八十七年十二月二十七日始行採尿送驗，其結果呈甲基安非他命反應，至多
    可認採尿前七十二小時內確有施用毒品，縱以被告供承渠僅於八十七年十二月初
    有施用毒品一次，惟被告於八十七年十二月二十七日驗尿結果尚不足為被告於八
    十七年十二月初即有施用犯行之證據，僅可證明被告於八十七年十二月二十七日
    下午二時三十分回溯七十二小時即三日內有施用安非他命。原審以此認定被告早
    於八十七年十二月初施用第二級毒品安非他命，自有未洽，而被告施用地點供述
    不一，且僅能認定施用一次，原審引用簡易判決處刑聲請書遽認被告於「南投縣
    集集鎮等處」施用毒品一節，亦有未合。上訴人上訴意旨以其既受觀察勒戒、強
    治戒治處分，又經原審科處五月有期徒刑之宣告量刑過重云云，而指摘原判決不
    當云云，雖皆無足採，然原判決既有上述可議之處，自應由本院將原判決撤銷改
    判。爰審酌被告犯罪之動機、目的、施用毒品屬自戕之行為，及犯罪後之態度等
    一切情狀，量處如主文第二項所示之刑。
據上論斷，應依刑事訴訟法第四百五十五條之一第一項、第三項、第三百六十九第一
項前段、第三百六十四條、第二百九十九條第一項但書、毒品危害防制條例第十條第
二項、第二十條第三項，刑法第十一條前段、第四十一條、第四十七條，罰金罰鍰提
高標準條例第二條，判決如主文。
中      華      民      國      八十九      年      一    月    十二    日
                                    臺灣臺中地方法院刑事第七庭
                                        審判長法  官  翁  芳  靜
                                              法  官  林  郁  婷
                      法  官  陳      葳
右正本證明與原本無異。
不得上訴。
                                              書記官
中      華      民      國      八十九      年      一    月    十二    日
附錄法條：
毒品危害防制條例第十條第二項：
施用第二級毒品者，處三年以下有期徒刑。


司法院資訊處製作；財團法人民間司法改革基金會備份。
